Inventaris van het digitaal archief: Deltaprogramma
Nationaal Archief, Den Haag
- Generieke en gebiedsgerichte deelprogramma's van het deltaprogramma, waarin periode 2010-2014 adviezen en voorstellen voor deltabeslissingen en voorkeursstrategieën zijn voorbereid en uitgewerkt, DC153
  - Deelprogramma Rivieren. Voorbereiding 2010-2014 adviezen en voorstellen voorkeursstrategie Rivieren, DC158
    - Synthesedocument Rijn-Maasdelta. Beschrijving van onderbouwing van de voorgestelde deltabeslissing Rijn-Maasdelta tbv Deltaprogramma 2015, DC374
      - Brondocumenten en literatuur bij synthesedocument deltabeslissing Rijn-Maasdelta, DC375
        - M.J. Kallen, T. Botterhuis, M. Kok. Onderzoek naar de verbetering van de veiligheid die de Maeslantkering biedt. Eindrapport PR2274.10, 2012, DC-20152149
          - DC-2015_2149-1.PDF
        - Fugro, Zettingsvloeiing en afschuiving oevers Spui, 2012, DC-20152146
          - DC-2015_2146-1.PDF
        - Deltaprogramma Rijnmond-Drechtsteden, Systeemmaatregelen West Nederland, werkdocument,, 2013, DC-20152147
          - DC-2015_2147-1.PDF
        - A. Jeuken, Samenvattend memo kennisvragen Rijnmond-Drechtsteden, Deltares, 2012, DC-20152145
          - DC-2015_2145-1.PDF
        - Deltaprogramma 2013, Probleemanalyse Rijnmond-Drechtsteden, Deltaprogramma Rijnmond-Drechtsteden, 2012, DC-20152142
          - DC-2015_2142-1.PDF
        - Deltaprogramma 2014, Kansrijke strategieën voor Rijnmond-Drechtsteden, Deltaprogramma Rijnmond-Drechtsteden, 2013, DC-20152143
          - DC-2015_2143-1.PDF
        - W. ten Brinke. Fact finding afvoerverdeling Rijntakken. Rapport B13.01. Blueland Consultancy. Oktober 2013., DC-20152140
          - DC-2015_2140-1.PDF
        - M. van Ledden, P.H.A.J.M. van Gelder & H.H. Schonewille, Stochastic analysis of large river engineering measures in the lower Rhine branches. In: Proceedings of the International Symposium on Stochastic Hydraulics, DC-20152141
          - DC-2015_2141-1.DOC
      - Synthesedocument deltabeslissing Rijn-Maasdelta, DC-20152127
        - DC-2015_2127-1.PDF
  - Generiek deelprogramma veiligheid. Voorbereiding 2010-2014 adviezen en voorstellen deltabeslissing waterveiligheid, DC159
    - Synthesedocument Veiligheid. Beschrijving van onderbouwing van de voorgestelde deltabeslissing waterveiligheid tbv Deltaprogramma 2015, DC256
      - Deltaprogramma DP B1 Synthesedocument 2014 Deelprogramma Veiligheid, DC-20151066
        - DC-2015_1066-1.PDF
      - Brondocumenten en literatuur bij synthesedocument deltabeslissing waterveiligheid, DC365
        - kengetallen kosten-batenanalyse waterveiligheid 21e eeuw, DC-20151109
          - DC-2015_1109-1.PDF
        - Tweede Kamer. (2012). Motie van de leden Van Veldhoven en Lucas 17 april 2012 TK nr. 27625 nr. 262. Den Haag., DC-20151969
          - DC-2015_1969-1.PDF
        - Handreiking Waterveiligheidsbrief van de deltacommissaris_tcm309-327275, DC-20151105
          - DC-2015_1105-1.PDF
        - Kansen - Kuijper en van Velzen 2011[1], DC-20151108
          - DC-2015_1108-1.PDF
        - Oogst van de Proeftuinen, DC-20151102
          - DC-2015_1102-1.PDF
        - 1207834-012-VEB-0009-r-Eisen aan faalkansen van B-keringen_v2, DC-20151068
          - DC-2015_1068-1.PDF
        - Evacuatieschattingen Nederland 2009, DC-20151101
          - DC-2015_1101-1.PDF
        - Rapportage Schadebepaling Maasdal, DC-20151123
          - DC-2015_1123-1.PDF
        - Synthesedocument Waterveiligheid 21ste eeuw 2008, DC-20151126
          - DC-2015_1126-1.PDF
        - Handreiking MLV, de Methode Nader Verklaard, DC-20151104
          - DC-2015_1104-1.PDF
        - Overstromingskansen Nederlandse Kust, HKV, 2012, DC-20151125
          - DC-2015_1125-1.PDF
        - Ontwerp Beleidsnota Waterveiligheid, 2008, DC-20151120
          - DC-2015_1120-1.PDF
        - Brief Minister van IenM Huidige_stand_van_zaken_inzake_waterveiligheidsbeleid_en_het_vervolg_op_het_Deltaprogramma, DC-20151086
          - DC-2015_1086-1.PDF
        - Evacuatieschattingen Nederland - addendum, DC-20151100
          - DC-2015_1100-1.PDF
        - Brief staatsecretaris van Min IenM aan Tweede Kamer over Waterveiligheid 21e eeuw - vormgeving van de verkenning, DC-20151089
          - DC-2015_1089-1.PDF
        - Brief Minister IenM koersbepaling-waterbeleid-en-toezeggingen-wgo-van-10-december-2012-1, DC-20151085
          - DC-2015_1085-1.PDF
        - Brief aan de Tweede Kamer nav rapport Risicos in Bedijkte Termen, DC-20151081
          - DC-2015_1081-1.PDF
        - Maatschappelijke Kosten-Batenanalyse Waterveiligheid 21e eeuw hoofdrapport 2011, DC-20151139
          - DC-2015_1139-1.PDF
        - normen duinenkust definitief 03 januari 2014, DC-20151118
          - DC-2015_1118-1.PDF
        - TIU DPV 2-2 DEF Hoofdrapport (7 oktober 2014), DC-20151135
          - DC-2015_1135-1.PDF
        - Beckers, de Bruin. (2011). Slachtofferrisico's als gevolg van overstromingen. Delft: Deltares, DC-20151971
          - DC-2015_1971-1.PDF
        - indicatoren-voor-kustlijnzorg-analyse-van-stormen-suppleties-en-kustveiligheid, DC-20151970
          - DC-2015_1970-1.PDF
        - Bevindingen Deltacommissie 2008, DC-20151079
          - DC-2015_1079-1.PDF
        - MLV-instrument, gebruikershandleiding versie 1.0, DC-20151112
          - DC-2015_1112-1.PDF
        - Nationaal Waterplan 2009 - 2015, DC-20151115
          - DC-2015_1115-1.PDF
        - Verkenning Deltadijken, DC-20151137
          - DC-2015_1137-1.PDF
        - Brief staatsecretaris minIenM over voortgang verkenning Waterveiligheid 21e eeuw, DC-20151158
          - DC-2015_1158-1.PDF
        - Multilevel governance voor meerlaagsveiligheid- definitief, DC-20151114
          - DC-2015_1114-1.PDF
        - ENW-13-14_Advies Kwaliteitsborging uitwerking nieuwe normering_scan, DC-20151098
          - DC-2015_1098-1.PDF
        - Beleidsinstrumenten voor meerlaagse veiligheid 2012, DC-20151078
          - DC-2015_1078-1.PDF
        - ENW-14-06_Advies_Kwaliteitsborging_uitwerking_nieuwe_normering_(vervolg_op_advies_oktober_2013)_scanV2, DC-20151099
          - DC-2015_1099-1.PDF
        - Beheersing slachtofferrisico's door het hanteren van orientatiewaarden van het LIR 2012, DC-20151077
          - DC-2015_1077-1.PDF
        - Syntheserapport Gebiedspilots meerlaagsveiligheid, 2011, DC-20151132
          - DC-2015_1132-1.PDF
        - 20140919 TUI DPV 2-2 consequentieanalyse Definitief, DC-20151072
          - DC-2015_1072-1.PDF
        - De governance van slimme combinaties; spelregels rond meerlaagse vormen van waterveiligheid, Van Buuren, Ellen, 2014, DC-20151093
          - DC-2015_1093-1.PDF
        - ENW-12-01 advies Deltadijken, DC-20151096
          - DC-2015_1096-1.PDF
        - Acceptable risk as a basis for design, Vrijling ea, 1998, DC-20151074
          - DC-2015_1074-1.PDF
        - Brief staatssecretaris over Deltaprogramma nov2011, DC-20151090
          - DC-2015_1090-1.PDF
  - Deelprogramma Waddengebied. Voorbereiding 2010 - 2014 adviezen en voorstellen voorkeursstrategie Waddengebied, DC160
    - Synthese document Waddengebied. Beschrijving van onderbouwing van de voorgestelde voorkeursstrategie Waddengebied tbv Deltaprogramma 2015 tbv Deltaprogramma 2015, DC267
      - Deltaprogramma DP B10 Synthesedocument 2014 Deelprogramma Wadden, DC-20151178
        - DC-2015_1178-1.PDF
      - Brondocumenten en literatuur bij synthesedocument voorkeurstrategie Waddengebied, DC266
        - Elias 2012a Morphodynamic development Waddensea, DC-20151209
          - DC-2015_1209-1.PDF
        - Eemsdelta 2013 Ontwikkelingsvisie, DC-20151208
          - DC-2015_1208-1.PDF
        - Deltaprogramma Waddengebied 2012a Hoe werkt het wad, DC-20151205
          - DC-2015_1205-1.PDF
        - Smale en Hoonhout 2013 Toekomstige V opgave, DC-20151249
          - DC-2015_1249-1.PDF
        - Deltaprogramma Waddengebied, 2012. Deltaprogramma 2013. Probleemanalyse en mogelijke strategieën., DC-20151204
          - DC-2015_1204-1.PDF
        - Smale en Calderon 2012 Kwelders en waterveiligheid, DC-20151248
          - DC-2015_1248-1.PDF
        - Deltares 2011 Analyse slachtofferrisicos 21e eeuw, DC-20151207
          - DC-2015_1207-1.PDF
        - Deltaprogramma Waddengebied 2013a. Deltaprogramma 2014. Bijlage A8, DC-20151206
          - DC-2015_1206-1.PDF
        - RCW 2012 Koers Waddenzeehavens, DC-20151245
          - DC-2015_1245-1.PDF
        - Deltaprogramma Waddengebied 2011 QS Monitoring, DC-20151201
          - DC-2015_1201-1.PDF
        - Deltaprogramma Waddengebied 2010b Basisrapport Plan van Aanpak, DC-20151200
          - DC-2015_1200-1.PDF
        - RCW 2008 Leven in de Waddenzee, DC-20151244
          - DC-2015_1244-1.PDF
        - Deltaprogramma Waddengebied 2011b QS Integraal kust en eilandbeheer, DC-20151203
          - DC-2015_1203-1.PDF
        - Rijksoverheid 2014 Organisatie en werkwijze DPW, DC-20151246
          - DC-2015_1246-1.PDF
        - Deltaprogramma Waddengebied 2011a Probleemanalyse, DC-20151202
          - DC-2015_1202-1.PDF
        - QS6-Sediment-budget-and-channel-dynamics, DC-20151241
          - DC-2015_1241-1.PDF
        - QS5-Integraal-Kust-en-Eilandbeheer, DC-20151240
          - DC-2015_1240-1.PDF
        - QS8-Innovatieve-Dijken, DC-20151243
          - DC-2015_1243-1.PDF
        - QS7-Monitoring, DC-20151242
          - DC-2015_1242-1.PDF
        - Kabat et al 2009 Dutch coasts in transition, DC-20151219
          - DC-2015_1219-1.PDF
        - Hoffmans et al 2012, DC-20151216
          - DC-2015_1216-1.PDF
        - NAM 2010. Bodemdaling door Aardgaswinning. Statusrapport 2010 en prognose tot het jaar 2070., DC-20151215
          - DC-2015_1215-1.PDF
        - Van Loon et al 2012c Een dijk van een kwelder, DC-20151259
          - DC-2015_1259-1.PDF
        - HWBP 2013 Projectenboek 2014 Waterschappen en RWS gaan van start, DC-20151218
          - DC-2015_1218-1.PDF
        - Huizinga et al 2013 Gebiedspilot MLV Eemsdelta, DC-20151217
          - DC-2015_1217-1.PDF
        - Atelier Groenblauw 2013, DC-20151179
          - DC-2015_1179-1.PDF
        - Van Loon et al 2012 Pilotstudie innovatieve dijken Lauwersoog, DC-20151256
          - DC-2015_1256-1.PDF
        - Gozuberk 2014 Kostenschatting innovatieve dijkconcepten, DC-20151212
          - DC-2015_1212-1.PDF
        - Elzinga en Oterdoom 2011, DC-20151211
          - DC-2015_1211-1.PDF
        - Van der Valk et al 2011 Quick scan 6 Sediment budget, DC-20151255
          - DC-2015_1255-1.PDF
        - Hoeksema et al 2004 Bodemdalingstudie Waddenzee, DC-20151214
          - DC-2015_1214-1.PDF
        - Van Loon et al 2012b Verkenning Innovatieve dijken, DC-20151258
          - DC-2015_1258-1.PDF
        - Van Loon et al 2012a Zoekkaart kwelders en waterveiligheid, DC-20151257
          - DC-2015_1257-1.PDF
        - HKV 2013 Effecten van overstroming voor gasinfra, DC-20151213
          - DC-2015_1213-1.PDF
        - Stronkhorst et al 2011a Quick scan Buitendijkse gebieden Waddenzee, DC-20151252
          - DC-2015_1252-1.PDF
        - Speelman et al 2009 Ontwikkeling van het Waddengebied in tijd en ruimte, DC-20151251
          - DC-2015_1251-1.PDF
        - Van Alphen 2014 Plan van aanpak kwaliteitsreview, DC-20151254
          - DC-2015_1254-1.PDF
        - Elias 2012b Samenvatting kennis buitendeltas, DC-20151210
          - DC-2015_1210-1.PDF
        - Stronkhorst et al 2011b Kustlijn beter bekeken, DC-20151253
          - DC-2015_1253-1.PDF
        - Smale en Lagendijk 2012 Buitendijkse gebieden, DC-20151250
          - DC-2015_1250-1.PDF
        - Deltares, 2011. Analyse van Slachtofferrisico's Waterveiligheid 21e eeuw. Nr. 1204144-005, DC-20151747
          - DC-2015_1747-1.PDF
        - Ministerie VROM 2007 PKB Derde Nota Waddenzee, DC-20151227
          - DC-2015_1227-1.PDF
        - Ministerie I en M 2011 Derde toets primaire waterkeringen, DC-20151226
          - DC-2015_1226-1.PDF
        - Nationaal Waterplan 2009 tm 2015, DC-20151229
          - DC-2015_1229-1.PDF
        - Mulder et al 2012 Sedimentstrategie ZW Delta, DC-20151228
          - DC-2015_1228-1.PDF
        - Luttik et al 2014 Batenstudie Lauwersoog, DC-20151223
          - DC-2015_1223-1.PDF
        - Wang 2009 Sedimentbalans van het Waddengebied, DC-20151267
          - DC-2015_1267-1.PDF
        - De Groot et al 2014b Monitoringsprogramma DP Waddengebied, DC-20151189
          - DC-2015_1189-1.PDF
        - Klosterman et al 2014 Meerlaagsveiligheid in Waddengebied, DC-20151222
          - DC-2015_1222-1.PDF
        - Visschedijk et al 2014 Groningse kades en dijken bij geinduceerde aardbevingen, DC-20151266
          - DC-2015_1266-1.PDF
        - Maaskant et al 2013b Gevoeligheidsanalyse normstelling HKV, PR2581.20, DC-20151225
          - DC-2015_1225-1.PDF
        - Wang 2014 Eindadvies LT waterveiligheidsstrategieën Eems Dollard, DC-20151269
          - DC-2015_1269-1.PDF
        - Maaskant et al 2013a QS 2e en 3e laag Meerlaagsveiligheid (MLV) Wadengebied. HKV., DC-20151224
          - DC-2015_1224-1.PDF
        - Wang 2013 Kansrijke LT waterveiligheidsstrategien Eems Dollard, DC-20151268
          - DC-2015_1268-1.PDF
        - Van Loon et al 2014b Innovatieve Dijken als strategie voor een veilig en aantrekkelijk Waddengebied, DC-20151263
          - DC-2015_1263-1.PDF
        - CWSS 2008, DC-20151186
          - DC-2015_1186-1.PDF
        - CPSL 2010, DC-20151185
          - DC-2015_1185-1.PDF
        - Van Loon et al 2014a Nadere verkenning Groene Dollard Dijk, DC-20151262
          - DC-2015_1262-1.PDF
        - Klosterman et al 2013b Eigendom beheer en gebruik kwelders, DC-20151221
          - DC-2015_1221-1.PDF
        - Van Loon et al 2014d Factsheet innovatieve dijken, DC-20151265
          - DC-2015_1265-1.PDF
        - De Groot et al 2014a Potentie van biobouwers, DC-20151188
          - DC-2015_1188-1.PDF
        - De Groot et al 2013 Stuurbaarheid van kwelders, DC-20151187
          - DC-2015_1187-1.PDF
        - Van Loon et al 2014c Factsheet kwelders en voorlanden tbv waterveiligheid, DC-20151264
          - DC-2015_1264-1.PDF
        - Klosterman 2013a Adapatief vermogen bedrijven buitendijks gebied, DC-20151220
          - DC-2015_1220-1.PDF
        - Calderon en Smale 2013 Doelbereik innovatieve dijkconcepten DPW, DC-20151182
          - DC-2015_1182-1.PDF
        - Baarse 2014 samenvatting, DC-20151181
          - DC-2015_1181-1.PDF
        - CPSL 2005, DC-20151184
          - DC-2015_1184-1.PDF
        - Van Loon et al 2013b Gevoeligheidsanalyse innovatieve dijken, DC-20151261
          - DC-2015_1261-1.PDF
        - CPSL 2001, DC-20151183
          - DC-2015_1183-1.PDF
        - Van Loon et al 2013a Pilotstudie Groene Dollard Dijk, DC-20151260
          - DC-2015_1260-1.PDF
        - Baarse 2014 hoofdrapport (concept), DC-20151180
          - DC-2015_1180-1.PDF
        - QS3-KlimaatbestendigheidBuitendijksegebieden, DC-20151238
          - DC-2015_1238-1.PDF
        - QS2-reductie-Golfwerking-Kwelders, DC-20151237
          - DC-2015_1237-1.PDF
        - QS4-Stormvloedhoogte-Eems-Dollard, DC-20151239
          - DC-2015_1239-1.PDF
        - Programmateam Waddengebied 2012 Verslag eerste oogstdag, DC-20151234
          - DC-2015_1234-1.PDF
        - PBL 2013 Deltascenarios voor 2050 en 2100, DC-20151233
          - DC-2015_1233-1.PDF
        - QS1-Impact-Klimaatverandering-en-Nieuwe-Veiligheidsnormering, DC-20151236
          - DC-2015_1236-1.PDF
        - PRW 2013 Ecologische toestand van ED estuarium, DC-20151235
          - DC-2015_1235-1.PDF
        - Deltaprogramma IJsselmeergebied 2013 Bijlage A3 DP2014, DC-20151197
          - DC-2015_1197-1.PDF
        - Nationale Visie Kust 2013, DC-20151230
          - DC-2015_1230-1.PDF
        - Deltacommissie 2008, DC-20151196
          - DC-2015_1196-1.PDF
        - Oost et al 2014 Preparing for climate change_definitief, DC-20151232
          - DC-2015_1232-1.PDF
        - Deltaprogramma Waddengebied 2010a, DC-20151199
          - DC-2015_1199-1.PDF
        - Deltaprogramma Kust, 2012. Deltaprogramma 2013. Waterstaatkundige samenhang kust, DC-20151198
          - DC-2015_1198-1.PDF
        - Oost et al 2012 Effecten huidig kustbeheer op de waddeneilanden, DC-20151231
          - DC-2015_1231-1.PDF
        - Deltacommissaris 2011, DC-20151193
          - DC-2015_1193-1.PDF
        - Wang et al 2012a Morphodynamics of the Dutch Waddensea, DC-20151270
          - DC-2015_1270-1.PDF
        - De Ronde et al 2013 MESUZ, DC-20151192
          - DC-2015_1192-1.PDF
        - Deltacommissaris 2013, DC-20151195
          - DC-2015_1195-1.PDF
        - Zuideveld Venema 2014 Analyse evacuatie waddeneilanden, DC-20151272
          - DC-2015_1272-1.PDF
        - Deltacommissaris 2012, DC-20151194
          - DC-2015_1194-1.PDF
        - Wang et al 2012b Morfologische ontwikkelingen van de Nederlandse Waddenzee, DC-20151271
          - DC-2015_1271-1.PDF
        - Deltacommissaris 2010, DC-20151191
          - DC-2015_1191-1.PDF
        - De Ronde 2008 Toekomstige langjarige suppletiebehoefte, DC-20151190
          - DC-2015_1190-1.PDF
  - Generiek deelprogramma Zoetwater. Voorbereiding 2010-2014 adviezen en voorstellen deltabeslissing en voorkeursstrategie Zoetwater, DC161
    - Synthesedocument Zoetwater. Beschrijving van onderbouwing van de voorgestelde deltabeslissing en voorkeursstrategie Zoetwater tbv Deltaprogramma 2015, DC341
      - Deltaprogramma DP B2 Synthesedocument 2014 Deelprogramma Zoetwater, DC-20151559
        - DC-2015_1559-1.PDF
      - Brondocumenten en literatuur bij synthesedocument deltabeslissing en voorkeursstrategie zoetwater, DC361
        - DPZW Platform zoetwater West Nederland 2012 februari Bouwstenen zoetwateraanvoer West-Nederland_, DC-20151609
          - DC-2015_1609-1.PDF
        - DPZW_Deltaprogramma Zoetwater 2012 september_Reële strategieën voor zoetwater Fase 3; Strategiedocument DPZ, DC-20151608
          - DC-2015_1608-1.PDF
        - DPZW Hydrologic 2013 november_Verkenning Zoetwaterbuffer Hollandsche IJssel, DC-20151605
          - DC-2015_1605-1.PDF
        - DPZW HKV 2011 maart_Regionale knelpuntenanalyse Noord-Nederland in het kader van het Deltadeelprogramma zoetwater, DC-20151604
          - DC-2015_1604-1.PDF
        - DPZW Infram 2013 april_Perspectief op voorzieningenniveau_Achtergronddocument, DC-20151607
          - DC-2015_1607-1.PDF
        - DPZW IMI 2011 november_Vier toekomstperspectieven voor Nederland en zoetwater (dubbel, staat ook onder DPZW benoemd), DC-20151606
          - DC-2015_1606-1.PDF
        - DPZW CPB 2012 september_Een snelle kosteneffectiviteitanalyse voor het Deltaprogramma IJsselmeergebied; Achtergronddocument, DC-20151568
          - DC-2015_1568-1.PDF
        - DPZW Bestuurlijk overleg Krammer-Volkerak 2012 april, Samenvatting milieueffectrapport waterkwaliteit Volkerak-Zoommeer, DC-20151567
          - DC-2015_1567-1.PDF
        - DPZW Ministerie van Verkeer en Waterstaat 1992, Peilbesluit_rijkswateren_IJsselmeergebied, DC-20151600
          - DC-2015_1600-1.PDF
        - Sterk Consulting (2013, april A) Zoetwaterbeheer, bekostiging en sturing van instrumenten. Een verkennend onderzoek naar de mogelijkheden van kostenterugwinning voor zoetwaterbeheer en de sturende werking van economische instrumenten, DC-20151963
          - DC-2015_1963-1.PDF
        - DPZW Havenbedrijf Rotterdam NV, DGRW, MIN I&M, RWS 2015 januari, Stand van zaken bellenpluimen na afronding Fase 2, DC-20151603
          - DC-2015_1603-1.PDF
        - DPZW Deltaprogramma 2011 novemberB Delta-instrumentarium; Deltamodel Zoetwater, DC-20151569
          - DC-2015_1569-1.PDF
        - DPZW Deltaprogramma Zoetwater 2012 september_Effectbepaling Zoetwater (reële strategieën), DC-20151602
          - DC-2015_1602-1.PDF
        - DPZW CPB 2012 september_Een snelle kosteneffectiviteitanalyse voor het Deltaprogramma IJsselmeergebied, DC-20151564
          - DC-2015_1564-1.PDF
        - Deltares, (2012 mei B), Zoetwatervoorziening in Nederland, aangescherpte landelijke knelpuntenanalyse 21e eeuw, DC-20151960
          - DC-2015_1960-1.PDF
        - DPZW Bestuurlijk Platform Zoetwater West-Nederland 2011 April_Regionale knelpuntenanalyse zoetwater West-Nederland. In synthesedocument: Lange termijn probleemanalyse Zoetwatervoorziening Zuidwestelijke Delta & Rijnmond Drechtsteden., DC-20151563
          - DC-2015_1563-1.PDF
        - Deltaprogramma Zoetwater(2013, september B), Kansrijke strategieën voor zoet water. Bestuurlijke Rapportage Fase 3. Deel 2, DC-20151962
          - DC-2015_1962-1.PDF
        - DPZW Deltaprogramma 2011 novemberA Delta-instrumentarium; De set van hulpmiddelen, DC-20151566
          - DC-2015_1566-1.PDF
        - DPZW Deltacommissaris 2013 november, memo Vergelijkingssystematiek 3 0 - hoofdlijnen, DC-20151565
          - DC-2015_1565-1.PDF
        - Deltaprogramma Zoetwater (2013, september A), Kansrijke strategieën voor zoet water. Bestuurlijke rapportage Fase 3, Deel 1, DC-20151961
          - DC-2015_1961-1.PDF
        - DPZW Arcadis 2012_Bouwstenen zoetwateraanvoer West-Nederland, DC-20151560
          - DC-2015_1560-1.PDF
        - DPZW Berenschot 2013 november (b)_Resultaten verkenning 'Opties Openhouden' bijlagen, DC-20151562
          - DC-2015_1562-1.PDF
        - DPZW Berenschot 2013 november (a)_Resultaten verkenning 'Opties Openhouden', DC-20151561
          - DC-2015_1561-1.PDF
        - DPZW_Deltaprogramma Zoetwater 2013 oktober (b)_Verslag Bestuurlijk Platform Zoetwater (2 okt 2013 - concept), DC-20151619
          - DC-2015_1619-1.PDF
        - DPZW_Infram 2013 september_Bestuurlijke samenvatting pilots voorzieningenniveau, DC-20151616
          - DC-2015_1616-1.PDF
        - DPZW_ECK-B 2014 februari_Kosten en Baten KWA in West Nederland; een quickscan; Definitief concept (Linderhof en Reinhard), DC-20151615
          - DC-2015_1615-1.PDF
        - DPZW_Kennis voor Klimaat 2014 (b)_Potential sensitivity of fen plant species to salinity, DC-20151618
          - DC-2015_1618-1.PDF
        - DPZW_IVM 2011 november_Economische instrumenten voor de zoetwatervoorziening in Nederland, DC-20151617
          - DC-2015_1617-1.PDF
        - DPZW Deltaprogramma Zoetwater 2011 juni (juli)_Bestuurlijke Rapportage Fase 1, DC-20151579
          - DC-2015_1579-1.PDF
        - DPZW_Rijkswaterstaat 2013 december, Scenario's Handreiking Watertekort en Warmte (GW van Vliet en JR Eulen), DC-20151612
          - DC-2015_1612-1.PDF
        - DPZW_Reginaal Bestuurlijk Overleg Rijn-Oost 2011 maart_Regionale knelpuntenanalyse zoetwatervoorziening Regio Oost, DC-20151611
          - DC-2015_1611-1.PDF
        - DPZW Deltaprogramma Zoetwater 2011 januari B Samen werken aan Zoetwater, Participeren in het deelprogramma Zoetwater, DC-20151578
          - DC-2015_1578-1.PDF
        - DPZW_Deltares 2014 maart_Effecten van maatregelen voor de zoetwatervoorziening in Nederland in de 21 eeuw; Deltaprogramma Fase 4, DC-20151614
          - DC-2015_1614-1.PDF
        - DPZW_Infram 2013 december_Pilots voorzieningenniveau zoetwater, DC-20151613
          - DC-2015_1613-1.PDF
        - DPZW Deltaprogramma 2011 september B Deltaprogramma 2012 Werk aan de delta Maatregelen van nu voorbereiding voor morgen Bijlagen, DC-20151575
          - DC-2015_1575-1.PDF
        - DPZW Deltaprogramma 2011 september (a)_Deltaprogramma 2012 Werk aan de Delta; Maatregelen van nu, voorbereiding voor morgen, DC-20151574
          - DC-2015_1574-1.PDF
        - DPZW Deltaprogramma Zoetwater 2011 januari A Handreiking rijk regio, DC-20151577
          - DC-2015_1577-1.PDF
        - DPZW Prinsen G et al 2014 The Delta model for fresh water policy analysis in the Netherlands, DC-20151610
          - DC-2015_1610-1.PDF
        - DPZW Deltaprogramma Zoetwater 2011 februari Oplegnotitie_bestuurlijke_keuzes_en_dilemma, DC-20151576
          - DC-2015_1576-1.PDF
        - DPZW Deltaprogramma 2013 maart Handreiking toepassing Deltamodel, DC-20151571